臺灣桃園地方法院民事裁定
　　　　　　110年度監宣字第777號
聲  請  人  郭遠雪    
相  對  人  黃琳祥    
上列當事人間聲請處分受監護人之不動產事件，本院裁定如下：
    主  文
准許聲請人代理相對人即受監護人處分如附表所示不動產。
程序費用新臺幣壹仟元由相對人負擔。
    理  由
一、聲請意旨略以：聲請人為相對人黃琳祥之監護人，聲請人經
    鈞院110年度監宣字第246號裁定相對人為受監護宣告之人，
    並選定聲請人為相對人之監護人，聲請人已依法陳報相對人
    財產供鈞院准予備查。相對人於109年12月因腦中風住院治
    療，住院期間需支出醫療費及看護費等費用，然病況未見好
    轉，現完全喪失表達能力及自理能力，出院後原本係聘請看
    護照顧相對人，之後因相對人臍疝氣發病，乃自110年6月起
    將相對人安置入長照機構接受照護中。相對人住院期間醫療
    費用及看護費用等支出每月高達6至10萬元，長照機構費用
    每月39000元，如此鉅額之醫療及看護費用，聲請人實無力
    負擔，為維護相對人身心健康及維持其生活所需花費，基於
    相對人之利益，爰請求如主文所示等語。
二、按監護人對於受監護人之財產，非為受監護人之利益，不得
    使用、代為或同意處分。監護人代理受監護人購置或處分不
    動產，非經法院許可，不生效力。民法第1101條第1 項定有
    明文。
三、聲請人主張之前揭事實，據其提出戶籍謄本、全國財產稅總
    歸戶財產查詢清單、欲出賣之不動產所有權狀、本院110年
    度監宣字第246號民裁定確定證明書等為證，復有本院依職
    權調閱本院110年度監宣字第246號、110年度監宣字第767號
    民事卷宗核屬相符，堪信為真實。本院斟酌聲請意旨在於籌
    措相對人養護身體之費用，以用於相對人之長期照護，且關
    係人即會同開具財產清冊之人黃姵瑜、相對人之另名子女黃
    亭婷知悉並同意處分相對人之不動產，有本院110年11月10
    日訊問筆錄及卷附黃亭婷之同意書可佐。聲請意旨核無不合
    ，應符合相對人最佳利益，應予准許。爰依家事事件法第16
    4條第2 項，裁定如主文。
據上論結，爰依家事事件法第120 條第2 項、第104 條第3 項、
第97條，非訟事件法第24條第1 項，裁定如主文。
中　　華　　民　　國　　111 　年　　3 　　月　　8 　　日
                  家事庭法  官  毛松廷
以上正本係照原本作成。
如不服本裁定應於送達後10日內向本院提出抗告狀，並應繳納抗
告費新台幣1000元。
中　　華　　民　　國　　111 　年　　3 　　月　　8 　　日
                        書記官　張堯振
附表：
 編號             不動產坐落  權利範圍   1 台北市○○區○○段○○段000地號土地 萬分之398   2 台北市○○區○○段○○段000地號土地 1300分之3   3 台北市○○區○○段○○段000地號土地 2000分之6   4 台北市○○區○○段○○段000地號土地 6000分之1   5 台北市○○區○○段○○段000地號土地 萬分之2   6 台北市○○區○○段○○段000地號土地 2000分之6   7 台北市○○區○○段○○段000地號土地 2000分之6   8  台北市○○區○○段○○段000○號建物 (門牌號碼：承德路2段77、79、81、83、83之1、83之2號、75項1、3、5、7、9、11號、91巷2號房屋地下2、3、4層） 萬分之34   9 台北市○○區○○段○○段000○號建物    全部